臺灣雲林地方法院刑事判決　　　　　　　　　　　　　九十一年度訴字第三五五號
　　公　訴　人　臺灣雲林地方法院檢察署檢察官
　　被　　　告　乙○○
　　指定辯護人　本院公設辯護人　丙○○
右被告因傷害致死案件，經檢察官提起公訴（九十一年度偵字第三０七七號），本院
判決如左：
    主  文
乙○○傷害人之身體，因而致人於死，處有期徒刑拾年。
    事  實
一、乙○○本來居住在雲林縣林內鄉九穹村公墓內，因與劉益川為朋友關係，自民國
    九十一年七月二十七日或二十八日起，搬至雲林縣林內鄉○○村○○路五五號，
    與劉益川同住。九十一年八月一日十時許，劉益川與洪秉在上開居所一樓客廳內
    ，一起飲酒至同日晚間八、九時許，隨後乙○○躺臥在該一樓客廳之床鋪上睡覺
    ，至同日晚間十一時許，劉益川突然手持木劍一把刺及乙○○之左大腿、右小腿
    等處約三、四次，喚起乙○○離開床位，劉益川並喃喃自語：天大地大唯我獨大
    等語，乙○○氣憤不過下床與劉益川發生爭執，並奪下劉益川手中木劍，基於傷
    害犯意，在預見打擊人體頭、頸部可能發生傷害致死之結果，以木劍持續重擊劉
    益川之頭部、背部、右後臀部等處十餘次，劉益川以徒手抵擋，其後逃至隔壁鄰
    居張文學住處喊叫：遭乙○○打擊等語，因張文學誤以為二人酒後鬧事而未予理
    會。劉益川返回上開居處後，又與乙○○在一樓客廳內發生爭執，乙○○仍然基
    於接續傷害之犯意，再持該木劍繼續猛打劉益川之頭部、背部、肩膀及左頸部等
    處數次，因劉益川僅能徒手抵擋，以致造成左頂部皮下組織瘀傷四×四公分（無
    頭顱顱骨骨折、無硬腦膜下腔出血、無蜘蛛網膜下腔出血、無腦實質組織出血）
    、左頂頭部直向裂傷一處四×一×Ｏ‧五公分、左前頸部外側由上往下斜向瘀傷
    一處四×三公分、左前頸部外側皮下組織瘀傷七×三公分、左下外側胸部瘀傷一
    處八×四公分、左胸外側第五肋間瘀傷兩處（距胸骨中線八公分，各為六×五公
    分及四×二公分）、左胸部第四、第五肋骨骨折、右下腹部橫向瘀傷一處十×二
    公分、左上臂近肩處至手肘部外側兩處瘀傷（各為九×八公分、七×三‧五公分
    ）、右上大腿前部左側陰囊處一處瘀傷八×四公分等傷害。乙○○見劉益川頭部
    流血不止，遂騎乘劉益川所有之腳踏車逃離現場。劉益川則因左頸部頸總動脈頸
    動脈竇之血壓中樞受到重擊，刺激迷走神經抑制心率，引發心臟節律失調死亡。
    嗣於同年月二日六時二十五分許，張文學在上址一樓客廳內，發現劉益川已氣絕
    身亡，並報警處理，為警在現場扣得前開木劍一把及案發當時乙○○所穿著之黑
    底白花衣服一件，並於九十一年八月三日七時四十五分許，在雲林縣斗六市○○
    里○○路一五Ｏ號附近，發現乙○○，經其同意到案說明而查獲。
二、案經雲林縣警察局斗六分局移送相驗及由劉益川之父親丁○○、兄長戊○○訴由
    臺灣雲林地方法院檢察署檢察官偵查起訴。
    理  由
一、被告乙○○最後坦白認罪，承認九十一年八月一日晚間十一時許，因被害人劉益
    川以木劍刺其左大腿、右小腿等處，一時氣憤才奪取被害人手中木劍，持續打擊
    被害人之頭部、背部、肩膀及左頸部等處，致使被害人受有上開傷害而死亡。而
    證人張文學證實九十一年八月一日晚間，被害人曾跑到他住處喊叫遭到被告打擊
    ，並於翌日六時二十五分許，在被害人居處一樓客廳內，發現被害人氣絕身亡，
    隨後即報警處理等事實，另證人張文學亦證實被告與被害人在當晚的確發生爭執
    ，並自屋傳出打鬥聲音，而且在他住處大門口發現血跡，血跡並一路滴到被害人
    上開居處，在其門口洗手台上發現被告所有之黑底白花衣服一件等事實，此外尚
    有兇器木劍一把及被害人所有之黑底白花衣服一件扣案可稽，因此被告自白應與
    事實相符。復被害人因遭受木劍打擊頭部、背部、肩膀及左頸部等處，致受有上
    示傷害，最後因左頸部頸總動脈頸動脈竇之血壓中樞受到重擊，刺激迷走神經抑
    制心率，引發心臟節律失調死亡，業經檢察官督同檢驗員相驗暨會同法醫師解剖
    被害人屍體複驗屬實，製有相驗屍體證明書、勘驗筆錄、驗斷書、法務部法醫研
    究所九一法醫所醫鑑字第一一一三號鑑定書各一紙在卷可憑，是被告之傷害行為
    與被害人之死亡間有相當因果關係，被告持續以木劍打被害人頭部、背部、肩膀
    及頸部，客觀上能預見發生傷害致死之結果，在通常觀念上不得謂無預見之可能
    ，是被害人死亡之結果，為被告所得預見。本件事證明確，被告傷害致死之犯行
    ，可以認定，應依法論罪科刑。
二、核被告乙○○所為，係犯刑法第二百七十七條第二項之傷害致死罪。爰審酌被告
    與被害人係朋友關係、因酒後起衝突、不顧情誼持續以毆打被害人、以木劍傷害
    之方法、被害人受傷情節、致死之原因、被告犯罪後承認態度、被害人家屬之意
    見、檢察官具體求刑及辯護人辯護要旨等一切情狀，量處如主文所示之刑。至於
    木劍一把非被告所有，其所有之黑底花衣服一件，非供犯罪所用之物，均不予宣
    告沒收之，併此敘明。
據上論斷，應依刑事訴訟法第二百九十九條第一項前段，刑法第二百七十七條第二項
，判決如全文。
本案經檢察官甲○○到庭執行職務。
中      華      民      國      九十一    年    十二    月     十一     日
                                臺灣雲林地方法院刑事第二庭
                                    法  官  吳  褔  森
右正本證明與原本無異。
如不服本判決，應於判決送達後十日內向本院提出上訴狀（應附繕本）。「切勿逕送
上級法院」。
                                    書記官  李  松  坤
中      華      民      國      九十一    年    十二    月     十一     日
告訴人或被害人對於判決如有不服具備理由請求檢察官上訴者，其上訴期間之計算係
以檢察官收受判決正本之日期為準。
附錄本案論罪科刑法條：
刑法第二百七十七條第二項：犯前項之罪因而致人於死者，處無期徒刑或七年以上有
                          期徒刑，致重傷者，處三年以上十年以下有期徒刑。
